【裁判字號】    98,訴,1427
【裁判日期】    981231
【裁判案由】    違反毒品危害防制條例
【裁判全文】
臺灣屏東地方法院刑事判決              98年度訴字第1427號
公  訴  人  臺灣屏東地方法院檢察署檢察官
被      告  甲○○
上列被告因違反毒品危害防制條例案件，經檢察官提起公訴（98
年度毒偵字第753 號、第915 號、第1045號），本院適用簡式審
判程序，判決如下：
    主  文
甲○○所犯如附表所示伍罪，各處如附表所載之刑。應執行有期
徒刑貳年貳月，扣案之吸食器壹個、玻璃球壹個、斜削吸管壹支
、第一級毒品海洛因壹包（含包裝袋壹個，驗後淨重零點參伍伍
公克），均沒收銷燬之。
    事  實
一、甲○○前於民國96年間，因施用毒品案件，經臺灣臺中地方
    法院以96年度毒聲字第334 號裁定觀察勒戒，於96年10月19
    日執行完畢釋放。竟於前揭觀察勒戒執行完畢釋放後5 年內
    ，基於施用第一級毒品海洛因、第二級毒品甲基安非他命之
    犯意，先後：
（一）於97年11月3 日晚上6 時許，在嘉義市（起訴書誤載為「
      嘉義縣嘉義市」）北社尾公園內，以將海洛因摻入香菸內
      ，點燃後吸食產生煙霧之，施用第一級毒品海洛因1 次；
      另將甲基安非他命至於玻璃球內，以火燒烤後吸食所產生
      煙霧之方式，施用第二級毒品甲基安非他命1 次。嗣因警
      於97年11月5 日下午3 時45分許，前往嘉義市○區○○○
      路323 巷10號其住處執行搜索，當場扣得甲○○所有，已
      供其施用甲基安非他命所用吸食器1 個、玻璃球1 個及斜
      削吸管1 支等物，並徵得其同意採尿送驗，結果呈嗎啡、
      甲基安非他命陽性反應，因而查獲。
（二）於97年12月22日中午12時許，在嘉義市北社尾公園內，以
      將海洛因摻入香菸內，點燃後吸食產生煙霧之，施用第一
      級毒品海洛因1 次；另將甲基安非他命至於玻璃球內，以
      火燒烤後吸食所產生煙霧之方式，施用第二級毒品甲基安
      非他命1 次。嗣於97年12月24日晚上10時30分許，甲○○
      駕駛向友人借得之車牌號碼8H-3267 號自用小客車欲前往
      臺東地區之途中，行經臺東縣達仁鄉森永派出所前，因交
      通稽查受檢，為警發現車內放置之白色粉末1 包（毛重1.
      9 公克，未檢出毒品成分）、裝置吸食工具之皮製盒1 盒
      、夾鏈袋8 包、銅器針1 支、熱熔膠2 條等物，認為可疑
      ，徵得同意採尿送驗，結果呈嗎啡、甲基安非他命陽性反
      應，始悉上情。
（三）於98年4 月30日上午10時許，在屏東縣里港鄉○○路45號
      友人住處，將海洛因及甲基安非他命置於玻璃球內燒烤後
      ，以吸食所產生煙霧之方式，同時施用第一級毒品海洛因
      及第二級毒品甲基安非他命1 次。嗣於同日下午2 時許，
      在上開友人住處，因另案通緝為警查獲，並當場扣得第一
      級毒品海洛因1 包（驗後淨重0.355 公克），並經警採尿
      送驗，結果呈嗎啡、甲基安非他命陽性反應，因而查知上
      情。
二、案經嘉義市警察局移送臺灣嘉義地方法院檢察署、臺東縣警
    察局大武分局報告臺灣臺東地方法院檢察署檢察官呈請臺灣
    高等法院檢察署令轉暨屏東縣警察局里港分局報告臺灣屏東
    地方法院檢察署檢察官偵查起訴偵辦。
    理  由
一、本件被告甲○○所犯為死刑、無期徒刑、最輕本刑為3 年以
    上有期徒刑以外之罪，其於準備程序中就被訴事實為有罪之
    陳述，經告知簡式審判程序之旨，並聽取當事人之意見後，
    本院認為適宜獨任進行簡式審判程序，而裁定進行簡式程序
    審理，合先敘明。
二、上開犯罪事實，業據被告甲○○於本院審理時坦白承認，而
    被告3 次經警採集之尿液，分別送高雄市立凱旋醫院濫用藥
    物尿液檢驗報告在卷可參慈濟大學濫用藥物檢驗中心、台灣
    檢驗科技股份有限公司等機構檢驗，結果均呈嗎啡及甲基安
    非他命陽性反應，有各該機構出具之檢驗總表及濫用藥物尿
    液檢驗報告在卷可證（見警卷一第13頁、偵卷二第6 頁、偵
    卷三第6 之2 頁）。又被告前因施用毒品案件，經臺灣臺中
    地方法院以96年度毒聲字第334 號裁定觀察勒戒，於96年10
    月19日執行完畢釋放，有臺灣高等法院被告前案紀錄表在卷
    可參，是其於前揭觀察勒戒執行完畢釋放後5 年內，再犯本
    件施用第一級、第二級毒品等犯行，訴追條件自無欠缺，依
    法應追訴處罰。綜上，本件事證明確，被告犯行堪予認定。
三、核被告甲○○所為，係犯毒品危害防制條例第10條第1 項之
    施用第一級毒品及同條第2 項之施用第二級毒品等罪。被告
    持有海洛因、甲基安非他命之低度行為，應分別為施用海洛
    因、甲基安非他命之高度行為所吸收，均不另論罪。被告於
    98年4 月30日上午10時許，以一施用行為同時觸犯上開2 罪
    名，為想像競合犯，應依刑法第55條規定，從一重之施用第
    一級毒品罪處斷。被告所犯如附表所示5 罪，犯意各別，時
    地有異，應予分論併罰。爰審酌被告施用毒品，足以戕害其
    身心，前因施用毒品，觀察勒戒執行完畢，又為本件數次施
    用毒品犯行，顯見自制力不佳，非予適當之刑罰不足以戒絕
    犯行；惟考量其犯後坦承犯行，態度良好，又施用毒品行為
    於本質上係屬自我戕害行為，反社會性之程度應屬較低等一
    切情狀，各量處如主文所示之刑，並定其應執行之刑。扣案
    如事實欄一（一）所載之吸食器1 個、玻璃球1 個及斜削吸
    管1 支等物，均為被告所有，均經供其施用第二級毒品甲基
    安非他命所用，因前開物品業經被告用以施用第二級毒品甲
    基安非他命，經驗上已與甲基安非他命難以析離，應視同查
    獲之毒品，均應依毒品危害防制條例第18條第1 項前段規定
    ，於被告該次所犯施用第二級毒品之罪名項下，宣告沒收銷
    燬之。扣案如事實欄一（三）所載之白色粉末1 包，經檢驗
    確為第一級毒品海洛因無訛（驗前淨重0.367 公克、驗後淨
    重0.355 公克），有高雄市立凱旋醫院濫用藥物成品檢驗鑑
    定書在卷足憑（見偵卷三第6 之1 頁）；而盛裝上開海洛因
    之包裝袋1 個，因經驗上與甲基安非他命難以析離，應視同
    查獲之毒品，均應依毒品危害防制條例第18條第1 項前段規
    定，於被告該次犯施用第一級毒品之罪名項下，併為沒收銷
    燬之諭知；至上開毒品鑑驗耗用部分，因已滅失，當毋庸為
    沒收或沒收銷燬之諭知，附此敘明。至扣案如事實欄一（二
    ）所載之白色粉末1 包（毛重1.9 公克，並未檢出毒品成分
    ）、裝置吸食工具之皮製盒1 盒、夾鏈袋8 包、銅器針1 支
    、熱熔膠2 條等物，被告否認為其所有，辯稱：向友人借得
    汽車時，上開物品原即放置在該車內等語，因上開物品係在
    車牌號碼8H-3267 號自用小客車內扣得，而該車並非登記為
    被告所有，有公路監理電子閘門車號查詢汽車車籍資料在卷
    可佐（見臺灣臺東地方法院檢察署98年度偵字第30號偵查卷
    宗第11頁），則被告所辯前情，非無可能。因上開物品並無
    證據證明確為被告所有，或屬供其該次施用毒品犯行所用之
    物、所查獲之毒品，是就此部分亦不另為沒收銷燬或沒收之
    諭知。
據上論斷，應依刑事訴訟法第273 條之1 第1 項、第299 條第1
項前段，毒品危害防制條例第10條第1 項、第2 項、第18條第1
項前段，刑法第11條、第55條、第51條第5 款、第9 款，判決如
主文。
本案經檢察官潘國威到庭執行職務。
中    華    民    國    98    年    12    月    31    日
                  刑事第三庭    法  官  戴韻玲
以上正本證明與原本無異。
如不服本判決應於收受判決後10日內向本院提出上訴書狀，並應
敘述具體理由；其未敘述上訴理由者，應於上訴期間屆滿後20日
內向本院補提理由書（均須按他造當事人之人數附繕本）「切勿
逕送上級法院」。
中    華    民    國    98    年    12    月    31    日
                                書記官  張語恬
附錄法條：
毒品危害防制條例第10條
施用第一級毒品者，處 6 月以上 5 年以下有期徒刑。
施用第二級毒品者，處 3 年以下有期徒刑。
附表
┌──┬───────┬────────────────┬──────────────────────────┐
│編號│犯罪事實      │所犯法條                        │主文                                                │
│    │              │                                ├───────┬──────────────────┤
│    │              │                                │ 罪名         │宣告刑                              │
├──┼───────┼────────────────┼───────┼──────────────────┤
│1   │事實欄一（一）│違反毒品危害防制條例第10條第1 項│施用第一級毒品│有期徒刑捌月。                      │
│    │              ├────────────────┼───────┼──────────────────┤
│    │              │違反毒品危害防制條例第10條第2 項│施用第二級毒品│有期徒刑肆月，扣案之吸食器壹個、玻璃│
│    │              │                                │              │球壹個及斜削吸管壹支，均沒收銷燬之。│
├──┼───────┼────────────────┼───────┼──────────────────┤
│2   │事實欄一（二）│違反毒品危害防制條例第10條第1 項│施用第一級毒品│有期徒刑捌月。                      │
│    │              ├────────────────┼───────┼──────────────────┤
│    │              │違反毒品危害防制條例第10條第2 項│施用第二級毒品│有期徒刑肆月。                      │
├──┼───────┼────────────────┼───────┼──────────────────┤
│3   │事實欄一（三）│違反毒品危害防制條例第10條第1 項│施用第一級毒品│有期徒刑玖月，扣案第一級毒品海洛因壹│
│    │              │、第2 項                        │              │包（含包裝袋壹個，驗後淨重零點參伍伍│
│    │              │                                │              │公克）沒收銷燬之。                  │
└──┴───────┴────────────────┴───────┴──────────────────┘

司法院資訊處製作；財團法人民間司法改革基金會備份。
